【裁判字號】    98,訴,4038
【裁判日期】    981225
【裁判案由】    毒品危害防制條例
【裁判全文】
臺灣板橋地方法院刑事判決              98年度訴字第4038號
公  訴  人  臺灣板橋地方法院檢察署檢察官
被      告  甲○○
                      樓
上列被告因違反毒品危害防制條例案件，經檢察官提起公訴（98
年度毒偵字第6978號），被告於本院準備程序中就被訴事實均為
有罪之陳述，經詢問當事人意見，合議庭裁定由受命法官依簡式
審判程序獨任審理，本院判決如下：
    主  文
甲○○施用第一級毒品，累犯，處有期徒刑柒月，扣案海洛因
包（合計淨重伍點陸公克）沒收銷燬之。又施用第二級毒品，累
犯，處有期徒刑肆月，扣案甲基安非他命包（合計淨重拾貳點
陸伍公克）沒收銷燬之。應執行有期徒刑拾月，扣案海洛因包
（合計淨重伍點陸公克）、甲基安非他命包（合計淨重拾貳點
陸伍公克）沒收銷燬之。
    事  實
一、甲○○前因施用毒品案件，經本院裁定送觀察、勒戒後，認
    無繼續施用毒品之傾向，於民國95年1 月10日執行完畢釋放
    。又於95年間因施用第一、二級毒品及持有第二級毒品案件
    ，經本院分別以95年度簡字第3658號、95年度簡字第2661號
    判處有期徒刑6 月、4 月及有期徒刑4 月確定，嗣於96年間
    分別經減刑減為有期徒刑3 月、2 月及2 月，並合併定應執
    行刑為有期徒刑6 月確定，於96年9 月4 日易科罰金執行完
    畢。詎仍不知悔改，於觀察、勒戒執行完畢釋放後5 年內，
    復基於施用第一級毒品海洛因及第二級毒品甲基安非他命之
    犯意，於98年9 月23日17時許，在其位於桃園縣龜山鄉○○
    路○ 段601 巷1 弄15號4 樓住處內，以摻水後置於針筒內注
    射之方式，施用第一級毒品海洛因1 次；另於同日某時，在
    上址以置於玻璃球內燒烤吸食煙霧之方式，施用第二級毒品
    甲基安非他命1 次。嗣於98年9 月23日23時許，在桃園縣龜
    山鄉○○路○ 段601 巷1 弄15號地下2 樓為警查獲，並在其
    前開住處扣得海洛因3 包（合計淨重5.6 公克）及甲基安非
    他命3 包（合計驗前淨重12.95 公克，驗後淨重12.65 公克
    ）。
二、案經臺北縣政府警察局汐止分局報請臺灣板橋地方法院檢察
    署檢察官偵查起訴。
    理  由
一、按本件被告甲○○所犯均係死刑、無期徒刑、最輕本刑為3
    年以上有期徒刑以外之罪，其於準備程序就前揭被訴事實均
    為有罪之陳述，經受命法官告知簡式審判程序之旨，並聽取
    其與公訴人之意見後，本院認無不得或不宜改依簡式審判程
    序進行之情形，爰依刑事訴訟法第273 條之1 第1 項規定，
    裁定本件由受命法官獨任進行簡式審判程序，合先敘明。
二、上揭事實，業據被告於警、偵訊及本院審理時坦承不諱，並
    有海洛因3 包（合計淨重5.6 公克）及甲基安非他命3 包（
    合計驗前淨重12.95 公克，驗後淨重12.65 公克）扣案可稽
    ，且被告於上開時、地經警查獲後採尿送驗，檢驗結果呈嗎
    啡、甲基安非他命陽性反應，此有台灣檢驗科技股份有限公
    司98年10月12日編號UL/2009/90868 號濫用藥物檢驗報告、
    臺北縣政府警察局汐止分局98年9 月移送毒品危害防制條例
    人犯尿液檢體編號對照表各1 份在卷可憑，足認被告之自白
    與事實相符，本件事證明確，被告犯行洵堪認定。
三、按海洛因、甲基安非他命分別為毒品危害防制條例第2 條第
    2 項第1 款、第2 款所稱之第一、二級毒品，不得施用、持
    有。次按，犯毒品危害防制條例第10條施用第一級、第二級
    毒品之罪者，檢察官應聲請法院裁定，令被告入勒戒處所觀
    察、勒戒，經觀察、勒戒後，檢察官依據勒戒處所之陳報，
    認受觀察、勒戒人無繼續施用毒品傾向者，應即釋放，並為
    不起訴之處分；認受觀察、勒戒人有繼續施用毒品之傾向者
    ，檢察官應聲請法院裁定令入戒治處所強制戒治，其期間為
    6 個月以上，至無繼續強制戒治之必要為止，但最長不得逾
    1 年，強制戒治期滿，應即釋放，由檢察官為不起訴之處分
    。觀察、勒戒或強制戒治執行完畢釋放後，5 年內再犯第10
    條之罪者，應依一般刑事訴訟程序予以起訴論罪科刑，此觀
    諸毒品危害防制條例第20條第1 項、第2 項、第23條第1 項
    、第2 項規定自明。被告既有如犯罪事實欄所示觀察、勒戒
    之前科，有臺灣高等法院被告前案紀錄表1 份在卷可考，其
    於觀察、勒戒執行完畢釋放後5 年內，再犯本件施用毒品案
    件，依前述規定自應予以起訴論罪科刑。是核被告所為，係
    犯毒品危害防制條例第10條第1 項、第2 項之施用第一、二
    級毒品罪。其持有第一、二級毒品之低度行為，應分別為施
    用第一、二級毒品之高度行為所吸收，不另論罪。被告所犯
    上開2 罪間，犯意各別，罪名不同，應分論併罰。又被告曾
    有如犯罪事實欄所示之論罪科刑前科，有上開前案紀錄表在
    卷可參，其於有期徒刑執行完畢後5 年內，故意再犯本件施
    用第一、二級毒品等有期徒刑以上之罪，均為累犯，應各依
    刑法第47條第1 項規定加重其刑。爰審酌被告經觀察、勒戒
    及論罪科刑後，仍未能戒絕毒癮，顯見其戒絕毒癮之意念非
    堅，惟念其於犯罪後坦承犯行，復自98年11月10日起至衛生
    署臺北醫院接受美沙冬治療，此有該院診斷證明書1 份在卷
    可稽，犯後態度良好，且施用毒品行為，乃屬對自身健康之
    戕害行為，及其犯罪動機、目的、手段等一切情狀，分別量
    處如主文所示之刑，並定應執行之刑，以資懲儆。
四、扣案之粉末2 包及碎塊狀固體1 包（合計淨重5.6 公克），
    經鑑定結果均含有海洛因成分，有法務部調查局濫用藥物實
    驗室98年11月12日調科壹字第09823030460 號鑑定書1 份在
    卷可佐，另扣案之白色晶體2 包及淡黃色晶體1 包（合計驗
    前淨重12.95 公克，驗後淨重12.65 公克），經鑑定結果均
    含有甲基安非他命成分，亦有內政部警政署刑事警察局98年
    10月15日刑鑑字第0980136494號鑑定書1 份附卷可證，且上
    開海洛因、甲基安非他命均為被告與其夫張義德共有供己施
    用之物（張義德涉嫌施用毒品部分業經檢察官另行偵查起訴
    ），業據被告於本院審理時自承在卷，應依毒品危害防制條
    例第18條第1 項前段規定，不論屬於犯人與否，均沒收銷燬
    之，至鑑驗耗損之毒品因已滅失，自無庸宣告沒收銷燬。至
    警方於查獲本案時，固一併自被告上開住處扣得不明粉末1
    包（淨重19.69 公克，經鑑定結果未發現含法定毒品成分，
    此有法務部調查局濫用藥物實驗室98年11月26日調科壹字第
    09823031760 號鑑定書1 份在卷可按）、霰彈槍1 支、子彈
    13顆、現金新臺幣80萬元、支票1 紙、電子磅秤2 台、行動
    電話2 支、封口機、空壓機各1 台、蒸器瓶、漏斗、溫度計
    各2 支、量杯2 只、濾紙2 包、酸鹼測試紙1 瓶、氫氧化鈉
    、酢酸各12瓶、硫酸鋇、鹽酸、硫酸各1 瓶、防毒面具1 個
    、活性炭素4 包、不明藥水40瓶、含二氯甲烷之透明液體1
    桶等物，惟公訴人並未舉證證明上開物品與被告本件施用毒
    品之犯行有何關連，爰不予宣告沒收，附此敘明。
據上論斷，應依刑事訴訟法第273 條之1 第1 項、第284 條之1
、第299 條第1 項前段，毒品危害防制條例第10條第1 項、第2
項、第18條第1 項前段，刑法第11條、第47條第1 項、第51條第
5 款，判決如主文。
本案經檢察官王家春到庭執行職務。
中    華    民    國    98    年    12    月    25    日
                  刑事第十八庭  法  官  楊筑婷
如不服本判決應於收受本判決後10日內向本院提出上訴書狀，並
應敘述具體理由，如未敘述上訴理由者，應於上訴期間屆滿後20
日內補提理由書狀於本院（均須按他造當事人之人數附繕本）「
切勿逕送上級法院」。
                                書記官  傅淑芳
中    華    民    國    98    年    12    月    25    日
附錄本判決之論罪法條：
毒品危害防制條例第10條
施用第一級毒品者，處6 月以上5 年以下有期徒刑。
施用第二級毒品者，處3 年以下有期徒刑。


司法院資訊處製作；財團法人民間司法改革基金會備份。
